【裁判字號】    98,交聲,801
【裁判日期】    980305
【裁判案由】    聲明異議
【裁判全文】
臺灣臺中地方法院交通事件裁定        98年度交聲字第801號
原處分機關  交通部公路總局臺中區監理所豐原監理站
異  議  人
即受處分人  甲○○
上列異議人因違反道路交通管理處罰條例事件，對於交通部公路
總局臺中區監理所豐原監理站中華民國98年2月19日所為之處分
（豐監稽違字第裁63-KA0000000號），聲明異議，本院裁定如下
：
    主  文
異議駁回。
    理  由
一、原處分機關略以：受處分人即異議人甲○○（下稱受處分人
    ）於民國97年12月9日15時15分許，於雲林縣斗六市○○○
    路上，將車牌號碼PE-0756號自用小客車停放於身心障礙停
    車位，因車上未置放身心障礙停車證，經雲林縣警察局交通
    警察隊員警以雲警交字第KA0000000號舉發，並將車輛拖吊
    移置。嗣受處分人申訴，經雲林縣警察局於98年1月20日以
    雲警交字第0981300150號函覆略以：PE-0756號自用小客車
    於身心障礙停車位違規停車，始依據道路交通管理處罰條例
    第56條第1項第10款及同條第3項之規定執行移置，並無違誤
    等語，本站遂依前揭規定裁處受處分人罰鍰新臺幣（下同）
    1,200元，逾期則依裁罰書主文裁處。本件係裁罰該車違規
    佔用身心障礙停車位，是否拖吊該車與本案無關等語。
二、聲明異議意旨略以：雲林縣交通隊警察並未依雲林縣政府處
    理妨害交通車輛實施要點：肆、執行任務要領第12款規定之
    精神，強行拖吊本人車輛，本人已出示證件，然該員警還是
    不予理會，原舉發員警稱以攝影機全程拍攝，過程均屬合法
    等語，可見本人已在員警身旁要求其不予拖吊，但該員警還
    是強行拖吊，且僅附上兩張沒有日期的採證照片，本人認該
    照片僅可證明違規事實，而未有逕行拖吊之具體事證，造成
    本人精神及物質上的損失，爰聲明異議云云。
三、按汽車駕駛人停車時，有於身心障礙專用停車位違規停車之
    情形者，處新臺幣600元以上1,200元以下罰鍰，道路交通管
    理處罰條例第56條第1項第10款定有明文。經查：本件受處
    分人前揭時、地，將車牌號碼PE-0756號自用小客車停放於
    身心障礙者專用停車位等情，有舉發採證照片2幀，附卷可
    參，且為受處分人所不爭執，堪認屬實。而原處分機關裁處
    受處分人罰鍰1,200元，係針對受處分人未領有身心障礙專
    用停車證而於身心障礙專用停車位停車之交通違規行為，該
    處分之裁罰亦僅止於受處分人違規停車之「罰鍰新臺幣900
    元」，並未包括執勤員警以拖吊方式移置違規車輛部分，倘
    受處分人認為原執勤員警拖吊車輛之行政行為有違法或不當
    之瑕疵，尚不影響原處分認定事實、適用法律之正確性。從
    而，原處分機關以受處分人上開汽車在身心障礙專用停車位
    違規停車為由，依道路交通管理處罰條例第56條第1項第10
    款及違反道路交通管理事件統一裁罰基準表之規定，裁罰受
    處分人1,200元，並無違法或不當。受處分人執上開理由聲
    明異議，為無理由，應予駁回。
據上論斷，應依道路交通案件處理辦法第19條，裁定如主文。
中    華    民    國    98    年    3     月    5     日
                  交通法庭    法  官  陳如玲
以上正本證明與原本無異
如不服本裁定應於送達後5日內向本院提出抗告狀
                              書記官  童淑芬
中    華    民    國    98    年    3     月     5    日


司法院資訊處製作；財團法人民間司法改革基金會備份。
